臺灣新竹地方法院刑事判決
109年度易字第948號
公  訴  人  臺灣新竹地方檢察署檢察官
被      告  温翔竣



            邱緒晟



上列被告等因竊盜案件，經檢察官提起公訴（109年度偵字第737
2號）及移送併辦(109年度偵字第5470號)，本院依簡式審判程序
判決如下：
    主  文
温翔竣共同犯竊盜罪，處有期徒刑肆月，如易科罰金，以新臺幣
壹仟元折算壹日。
邱緒晟共同犯竊盜罪，累犯，處有期徒刑肆月，如易科罰金，以
新臺幣壹仟元折算壹日。
    事  實
一、温翔竣、邱緒晟(原名邱柏諺)共同基於意圖為自己不法所有
    之竊盜犯意聯絡與行為分擔，於民國108年12月24日3時25分
    許(原起訴書誤載為4時20分，業經公訴人當庭更正)，由温
    翔竣騎駛機車搭載邱緒晟至新竹縣○○鎮○○路000號前，邱緒
    晟即以不詳方式，竊取李瑞欣所有、停放於該處之車牌號碼
    0000-00號自用小客車(業已發還李瑞欣)得手後，旋由温翔
    竣駕車搭載邱緒晟離開現場。温翔竣並駕駛上開自小客車於
    同日4時30分許與邱緒晟至新竹縣○○鎮○○路0號快樂連線網咖
    行竊(温翔竣、邱緒晟此部分竊盜犯行，業經本院以109年度
    竹東簡字第99號判決分別判處有期徒刑3月、拘役50日確定)
    。嗣李瑞欣發現該自小客車遭竊並報警處理，為警於新竹縣
    新埔鎮義民路3段611巷附近河堤防尋獲上開自小客車，經調
    閱監視器後，始循線查悉上情。
二、案經李瑞欣訴由新竹縣政府警察局竹東分局、新竹縣政府警
    察局新埔分局報告臺灣新竹地方檢察署檢察官偵查起訴暨移
    送併辦。
    理  由
一、本件被告温翔竣、邱緒晟所犯竊盜罪，非死刑、無期徒刑、
    最輕本刑為3年以上有期徒刑之罪或高等法院管轄第一審案
    件，被告温翔竣、邱緒晟於本院行準備程序中，就被訴事實
    為有罪之陳述，經本院認合於刑事訴訟法第273條之1第1項
    之規定，裁定進行簡式審判程序，合先敘明。　
二、認定犯罪事實所憑之證據及認定之理由：
    上開犯罪事實，業據被告温翔竣(本院卷第249頁、第293頁
    、第298頁、第303頁)、邱緒晟(本院卷第293頁、第298頁至
    第299頁、第303頁)於本院準備程序及簡式審判程序中均坦
    承不諱，核與告訴人李瑞欣於警詢中時指訴被害情結(5470
    號偵卷第10頁、7372號偵卷第85頁至第86頁)；證人陳境銘
    於警詢及偵查中(7372號偵卷第41頁至第42頁、第165頁、54
    70號偵卷第82頁至第85頁)之證述內容相合，並有現場及監
    視器錄影畫面翻拍照片數張、Google地圖路線數紙、109年6
    月15日竹東分局竹東派出所警員職務報告、內政部警政署刑
    事警察局109年3月12日刑生字第1090016732號、109年4月30
    日刑生字第1090014601號鑑定書、新埔分局轄1679-HJ號自
    小客車尋獲案現場勘察報告、新竹縣政府警察局車輛尋獲電
    腦輸入單、贓物認領保管單、失車-案件基本資料詳細畫面
    報表各1份(5470號偵卷第14頁至第16頁、第55頁、第63頁、
    第72頁至第75頁、7372號偵卷第6頁至第19頁、第87頁至第9
    2頁、第167頁)附卷可參，是被告2人之任意性自白，均確與
    事實相符，堪予採信，自均應依法論科。
三、論罪科刑：
㈠、核被告温翔竣、邱緒晟所為，均係犯刑法第320條第1項之竊
    盜罪。被告2人間就上開竊盜犯行，彼此間具有犯意聯絡及
    行為分擔，應依刑法第28條之規定，論以共同正犯。又臺灣
    新竹地方檢察署檢察官以109年度偵字第5470號移送併辦意
    旨書併案審理部分，與本案起訴書所載為同一事實，屬同一
    案件，自為本院審理範圍，併予敘明。
㈡、被告邱緒晟⑴前因施用毒品案件，經本院以107年度竹簡字第8
    32號判決判處有期徒刑3月確定；⑵因施用毒品案件，經本院
    以107年度竹簡字第1170號判決判處有期徒刑2月確定。上開
    案件嗣經本院以108年度聲字第561號裁定應執行有期徒刑3
    月確定，並於108年8月15日易科罰金執行完畢等情，有臺灣
    高等法院被告前案紀錄表1份附卷足佐，是被告邱緒晟於有
    期徒刑執行完畢後之5年以內，故意再犯本案有期徒刑以上
    之罪，當屬刑法第47條第1項之累犯，茲參酌司法院大法官
    釋字775號解釋意旨，衡以被告邱緒晟先前執行者即均係施
    用第二級毒品案件，與本案之罪質有異，倘因此加重最低本
    刑恐致生行為人所受的刑罰超過其所應負擔罪責的情形，是
    不依前揭規定加重其刑。
㈢、爰以行為人之責任為基礎，審酌被告2人均正值青年，非無工
    作能力賺取所需，然不知守法慎行正道取財，恣意竊取他人
    自用小客車，顯不尊重他人財產權益，對告訴人財產安全、
    社會治安影響非輕，所為實有不該，惟念及被告2人於本院
    審理終能坦認犯行，及其對告訴人造成之危害，兼衡被告温
    翔竣自承國中畢業之智識程度，入監前為臨時工，在外獨居
    ，未婚無子女，經濟狀況勉持之家庭生活狀況；被告邱緒晟
    自承國中畢業之智識程度，入監前從事工，未婚無子女，前
    與奶奶、姑姑及弟弟同住，經濟狀況小康之家庭生活狀況，
    暨渠等就本案竊盜犯行之分工、犯罪動機、目的、手段等一
    切情狀，分別量處如主文所示之刑，並諭知易科罰金之折算
    標準。
四、沒收：
　　按犯罪所得，屬於犯罪行為人者，沒收之。但有特別規定者
    ，依其規定；犯罪所得已實際合法發還被害人者，不予宣告
    沒收或追徵，刑法第38條之1第1項、第5項分別定有明文。
    經查，被告温翔竣、邱緒晟竊得之車牌號碼0000-00號自用
    小客車1輛，業已發還告訴人李瑞欣領回（7372號偵卷第91
    頁），爰依刑法第38條之1第5項之規定不予宣告沒收，附此
    敘明。
據上論斷，應依刑事訴訟法第273條之1第1項、第299條第1項前
段，判決如主文。
本案經檢察官王遠志提起公訴，檢察官侯少卿移送併辦，檢察官
劉正祥到庭執行職務。　　　　
中　　華　　民　　國　　110 　年　　3 　　月　　23　　日
                  刑事第二庭    法　官  楊數盈　
以上正本證明與原本無異。
如不服本判決應於收受本判決後20日內向本院提出上訴書狀，上
訴書狀應敘述具體理由。上訴書狀未敘述上訴理由者，應於上訴
期間屆滿後20日內補提理由書狀於本院（均須按他造當事人之人
數附繕本）「切勿逕送上級法院」。
告訴人或被害人如對於本判決不服者，應具備理由請求檢察官上
訴，其上訴期間之計算係以檢察官收受判決正本之日期為準。
中　　華　　民　　國　　110 　年　　3 　　月　　23　　日
                                書記官  陳采薇　　　　　
附錄本案論罪科刑法條：
刑法第320條第1項
意圖為自己或第三人不法之所有，而竊取他人之動產者，為竊盜
罪，處5年以下有期徒刑、拘役或50萬元以下罰金。